【裁判字號】    95,上更(一),414
【裁判日期】    950912
【裁判案由】    強盜等
【裁判全文】
臺灣高等法院刑事判決             95年度上更(一)字第414號
上  訴  人
即  被  告  丙○○
                    （現於臺灣桃園監獄）
選任辯護人  劉君豪  律師
上列上訴人因強盜等案件，不服臺灣桃園地方法院94年度訴字第
1015號，中華民國94年11月1日第一審判決（起訴案號：臺灣桃
園地方法院檢察署94年度偵字第6176號），提起上訴，經本院判
決後，由最高法院第一次發回更審，本院判決如下：
    主  文
上訴駁回。
    事  實
一、丙○○綽號「奧迪」，因與友人戊○○（所犯強盜犯行，業
    經原審以93年度訴字第2074號判處有期徒刑8年6月確定）均
    染有施用毒品之惡習，為籌措購買毒品之資金，竟與戊○○
    共同基於意圖為自己不法所有之犯意聯絡，於民國94年1月1
    3日下午5時45分許（起訴書誤載為94年2月3日17時40分許，
    應予更正），由丙○○頭戴全罩式安全帽騎乘未懸掛車牌之
    銀色重型機車搭載戊○○，至桃園縣楊梅鎮○○路163號「
    OK便利商店」前，丙○○將機車停在店門口前把風並準備接
    應，戊○○則頭戴全罩式黑色安全帽及口罩，手持其所有客
    觀上足對人之身體、生命構成威脅可供兇器使用之菜刀1把
    ，進入該便利商店，並將手持菜刀指向該商店店員丁○○喝
    令稱「把收銀機的錢全交出來，伊剛搶的上一家店員不配合
    ，已經被伊砍了」等語，丁○○因見戊○○手持菜刀，心生
    恐懼而不能抗拒，即將櫃檯內之現金新台幣（下同）8,18 7
    元交予戊○○，戊○○得手後，隨即走出店外，由丙○○騎
    乘上開機車搭載戊○○逃逸，所得財物並由2人朋分後花用
    殆盡。嗣經警於94年1月19日晚間9時45分許，在桃園縣中壢
    市○○路155號天晟醫院前，查獲戊○○，並扣得戊○○隨
    身攜帶其記載所犯各件強盜犯行紀錄及其聯絡電話之記事本
    各1本，經戊○○向警方供出上情，再為警循線於同年2月3
    日下午2時55分許，在桃園縣中壢市○○路○段63巷31號，查
    獲丙○○。
二、案經桃園縣政府警察局平鎮分局報告臺灣桃園地方法院檢察
    署檢察官偵查起訴。
    理  由
一、訊據被告丙○○固坦承伊綽號叫「奧迪」，且與戊○○認識
    之事實，惟矢口否認有何上開強盜犯行，辯稱我沒有作此案
    ，我沒有與戊○○一起搶超商云云，然查94年1月13日下午5
    時45分許，被告丙○○騎乘未懸掛車牌之銀色重型機車搭載
    戊○○，至桃園縣楊梅鎮○○路163號「OK便利商店」，由
    共犯戊○○頭戴全罩式黑色安全帽及口罩，手持其所有之菜
    刀1把，進入便利商店，將手持菜刀指向該商店店員丁○○
    喝令稱「把收銀機的錢全交出來，伊剛搶的上一家店員不配
    合，已經被伊砍了」等語，致使丁○○不能抗拒，而將櫃檯
    內之現金8,187元交予戊○○，戊○○得手後，隨即走出店
    外，坐上被告丙○○騎乘之機車逃逸等情，業據證人即被害
    人丁○○於警詢時證述明確（見94年度偵字第6167號卷第38
    至41頁），其並一再指述稱：「犯嫌有2人，1個在外面接應
    ，他們騎乘1部銀色重型機車，沒有車牌，該部機車並未熄
    火，進入超商的那名歹徒得手後，即坐上外頭接應的機車往
    台1線北上離去」等語綦詳，雖該筆錄第40頁警員詢問時記
    載「此人（指戊○○）是否即為於94年1月9日12時55分在中
    壢市○○路○段299號（OK便利超商）強盜你所任職之超商
    之人？」，其所載之時地為誤載，此經桃園縣警察局平鎮分
    局95年7月5日平警分刑字第0956021257號函載明，有該函在
    卷可稽，且被害人丁○○亦非任職於該中壢市○○路○段29
    9號（OK便利超商），被害人丁○○於同筆錄已陳明係因指
    認關於民國94年1月13日17時45分在桃園縣楊梅鎮○○路163
    號「OK便利商店」的強盜案犯嫌，接受製作筆錄以說明案情
    （見94年度偵字第6167號卷第38頁），且其亦指明此人經我
    詳細指認，根據他的外貌、身高及眉宇間神情和說話口音，
    我可以確定他就是案發當日強盜我所任職超商之人（94年度
    偵字第6167號卷第40頁），且證人戊○○於警詢時亦稱於94
    年1月13日17時45分在桃園縣楊梅鎮○○路163號「OK便利商
    店」搶得新台幣玖仟元左右（見94年度偵字第6167號卷第24
    頁），其於本院就本案亦稱係於當日傍晚所犯等，是前揭筆
    錄之警員於詢問時誤載時地，不影響被害人丁○○指認之正
    確性，又證人丁○○於警詢中所為證述，雖係審判外之陳述
    ，惟被告及原審辯護人於原審審判程序中均同意作為證據（
    見原審94年10月18日審判筆錄），審酌該言詞陳述作成之情
    況，亦認為適當，顯無不可信之情況，自得為證據。再本件
    之翻拍相片上之時間係該店內監視錄影系統當時未作標準時
    間校正，致翻拍時間誤差甚大等，亦有桃園縣警察局平鎮分
    局95年7月5日平警分刑字第0956021257號函可稽，觀之被害
    人丁○○及證人戊○○前之所述一致之犯案之時間係於94年
    1月13日17時45分等，前揭函載之該店內監視錄影系統當時
    未作標準時間校正致其翻拍時間有誤差，尚合常情，自以被
    害人丁○○及證人戊○○前之所述一致之犯案之時間係於94
    年1月13日17時45分為正確，另被害人丁○○於警詢時雖稱
    其擔任該店7時至15時之店長的工作，惟其既為店長，隨時
    在店內或下班後仍留於店內，亦屬常情，尚難以其此之所述
    ，認其前揭所述之被強盜有何不實，又證人即共犯戊○○於
    警詢、偵查中檢察官訊問時、及於其所犯強盜案件（原審93
    年度訴字第2074號）警詢及該案審理時到庭結證屬實（見94
    年度偵字第6167號卷第24、25、29、30、31、37、51、52頁
    、原審93年度訴字第2074號卷附之94年度偵字第217 1號卷
    第10頁反面、143頁反面、144、159、160頁、該案卷附94
    年3月15日準備程序筆錄第6頁、同年4月7日審判筆錄第14、
    18、19、20、22頁），且歷次證述內容均前後一致，互核相
    符。再觀諸證人戊○○於94年1月19日晚間9時45分許，在桃
    園縣中壢市○○路155號，為警當場扣得其所有筆記本2本，
    其中1本筆記本係戊○○記載其所犯各件強盜犯行之紀錄，
    亦為證人戊○○所不否認，而細譯該筆記本所載「94.1.13
    鈺與奧迪埔心OK便利店得手9千元左右」之字句，與證人戊○○強盜本件OK便利商店之時間、地點、所得財物亦相合，
    復核與證人戊○○於警詢時及偵查中供證：「94年1月17日
    14時46分（94年度偵字第6167號卷第30頁所載之警員詢問之
    時間應為94年1月13日17時45分，前揭之94年1月17日14時46
    分之時間係誤植桃園縣平鎮市○○街64號萊爾富便利商店被
    強盜之時間，此經桃園縣警察局平鎮分局95年7月5日平警分
    刑字第0956021257號函載明，有該函在卷可稽，被害人丁○○於警詢時亦已陳明係因指認關於民國94年1月13日17 時45
    分在桃園縣楊梅鎮○○路163號「OK便利商店」的強盜案犯
    嫌，接受製作筆錄以說明案情，證人戊○○於本院就本案亦
    稱係於當日傍晚所犯等，是前揭之時間應為94年1月13 日17
    時45分），在桃園縣楊梅鎮○○路163號OK便利超商是與1名
    綽號奧迪之男子所共同犯下刑案。經我指認（提示丙○○
    67.8.7、Ｚ000000000、桃園縣中壢市○○路○段63巷31 號檔
    案照片），此人確為與我共同犯案綽號奧迪之人」、「當時
    我因有案函送，．．後來在天晟醫院抓到我，當時我身上有
    注射針筒及筆記本，我的記事本上有記載許的外號。當時是
    寫我名字其中一字鈺或欽及許之綽號奧迪，得手多少錢及在
    哪裡。我每次作案都有紀錄的習慣」等情均若合符節（見本
    案偵查卷第30、33、51、52頁）。抑且，觀之證人戊○○為
    警扣得之用以記載日常雜事及聯絡電話用之另本筆記本最末
    頁右下角處同記載「丙○○（奧迪）000000000」等字樣，
    有該筆記本扣案可證，亦核與證人戊○○前開所證伊筆記本
    所記載94年1月13日與伊共同行搶前開OK便利商店之綽號「
    奧迪」之人即為被告丙○○等情相符，被告復於原審調查審
    理時均自承其綽號即為「奧迪」，經原審訊問被告「00
    0000000號是否是你家裡的電話？」時，被告並答稱「是的
    ，是我家裡的電話」（見原審94年10月18日審判筆錄），相
    互為證，益見證人戊○○前開於警詢、偵查及於其所犯強盜
    案件之警詢、法院審理時一再指證本案94年1月13日與伊共
    同行搶OK便利商店之綽號「奧迪」之男子即為被告丙○○之
    證述內容確屬實在，並無虛偽，證人戊○○於警詢時亦稱94
    年1月27日17時帶同警方至綽號「奧迪」的住居所桃園縣中
    壢市○○路○段63巷31號勘查等（94年度偵字第6167號卷第
    29頁），該址確係被告之住居所，證人戊○○尚無誤認之情
    事，而證人戊○○所犯強盜案件，亦經原審以93年度訴字第
    2074號案件調查審認結果，亦認戊○○與被告丙○○共犯本
    件OK便利商店強盜之犯行屬實，並與戊○○獨自所犯其他強
    盜犯行判處有期徒刑8年6月確定在案，有該案卷證可憑，此
    外，復有經上開便利商店監視錄影器所拍攝共犯戊○○持菜
    刀強盜財物之翻拍照片2幀附卷可佐。綜上所述，被告確實
    有於上開時、地，與共犯戊○○共犯本件強盜犯行至臻明確
    。至證人丁○○雖於警詢時指稱只有看見騎車的人的背影，
    一身黑色裝扮，頭載全罩式黑色安全帽，其他特徵不詳等語
    ，而不能確認被告丙○○即為強盜2人戊○○外之另1人，惟
    乃因被告自始至終均在店門外把風且頭戴全罩式安全帽，致
    無法清楚辨認，自無從要求證人猶能明確指認被告之可能，
    惟證人丁○○於警詢時已陳明嫌犯有二人，一個在外面接應
    ，他們騎乘一部「銀色」的重型機車，沒有掛車牌，該部機
    車沒有熄火等（見94年度偵字第6167號卷第40頁），證人戊○○於警詢時亦稱交通工具是由丙○○提供，當時是由丙○○騎著來路不明的125CC重型機車，載著我到犯案地點，由
    我進入行搶，丙○○則在外面把風接應，他騎的機車未熄火
    等（見94 年度偵字第6167號卷第38頁），二人所述互相符
    合，且證人戊○○於檢察官偵查時亦證稱是他（指被告）騎
    應是他家「銀色」的機車，當時有把大牌拆掉等（見94年度
    偵字第6167號卷第51頁），又被告之母乙○○當時名下有
    MH3- 998號「銀色」、125CC重機車一輛，亦有桃園縣警察
    局平鎮分局95年7月5日平警分刑字第0956021257號函及車籍
    資料表一份在卷可稽，證人乙○○於本院亦稱有該部機車，
    與被害人丁○○與證人戊○○所述之犯案之機車係銀色之
    125C C重機車相符，顯然被害人丁○○與證人戊○○二人此
    之所述均屬可信，雖證人即被告之母乙○○於本院稱其家裡
    還有黑色、紅色的機車，銀色之機車係其平常在騎，其女兒
    池明芬在觀音工業區上班，他騎我的機車，被告常常在騎的
    機車係紅色的機車，被告於94年1月13日那陣子幾乎都在家
    等，證人即被告之母乙○○此部分之所述並無積極之事證足
    資證明與事實相符，其所述為迴護之詞，尚無可採，被告提
    出之池明芬之在職證明及上下班之刷卡記錄，並非其騎銀色
    之12 5CC重機車之證明，尚難為被告有利之認定。再證人戊○○於原審審理時雖附和被告之詞改稱94年1月13日與伊持
    菜刀搶永美超商現金之「奧迪」，並非丙○○，而係伊另一
    個叫奧迪的朋友，但伊不清楚奧迪之真實姓名，是警察要伊
    交人出來，伊才指證丙○○，在伊所犯強盜案件審理時及在
    本案偵查中指述丙○○即係奧迪，是因為怕犯偽證罪，才一
    直指證他云云。然查證人戊○○於警詢、偵查乃至其所犯前
    開強盜案件之警詢及該案審理時一再指證被告丙○○即為94
    年1月13日與伊共同強盜桃園縣楊梅鎮○○路163號「OK便利
    商店」之綽號「奧迪」之人等情明確如前述，且證人戊○○
    與被告於國中時期即相識至今，且自國中時期即知道被告丙○○之外號為「奧迪」，已據證人戊○○於原審審理時證述
    明確（見原審94年10月18日審判筆錄），證人戊○○前所述
    及之「奧迪」之人即係指被告丙○○一節，自無誤認他人之
    可能。雖證人戊○○於警詢、偵查時之證述，屬被告以外之
    人於審判外之言詞陳述，性質上均屬傳聞證據，惟彼於偵查
    中向檢察官所為之陳述，既經具結（見本案偵查卷第51至53
    頁），且顯無不可信之情況。且其於警詢、偵查及其所犯強
    盜案件之警詢及於原審法院審理時先後經蒞庭檢察官訊問及
    與當時以證人身分出庭之被告丙○○對質詰問結果，證人戊○○均指述被告丙○○即與伊共同行搶前揭OK便利商店之「
    奧迪」本人不移，歷次證述內容均前後一致、互核相符，並
    無顯不可信之情況，依刑事訴訟法第159條之1、第159條之2
    規定，得為證據。綜合上開各客觀情狀，認證人戊○○先前
    於警詢、偵查乃至其所犯前開強盜案件之警詢、法院審理時
    所為之證述具有較為可信之情況而可採，證人戊○○嗣後於
    原審及本院審理時翻異前詞改稱伊之前所陳述之「奧迪」並
    非被告丙○○云云，顯係為脫卸被告之責所為迴護之詞，不
    足憑採。再被告指稱戊○○於警詢之筆錄係刑求所得等，惟
    查證人即承辦之員警李忠雄、蔡琦南、李永龍等均證稱對戊○○無刑求之行為，證人李忠雄於本院證稱借提訊問戊○○
    時，他自己講出來還有共犯，有提到是誰，後面偵辦的就交
    由偵察隊處理。沒有對戊○○做強暴脅迫之動作，他是在自
    由意志下陳述，他自己供承犯案細節，還有查獲他的筆記本
    ，記載他犯案過程，他都有承認。證人蔡琦南於本院證稱沒
    有對戊○○施以強暴脅迫，我們查獲後有到他指訴的每個地
    方查證，都會問他作案工具、有無共犯，他說綽號奧迪的共
    犯有參與，有主動提到他的地址，我們去他的住處，問他是
    否即指丙○○，他說是，我們沒有必要對他刑求。證人李永
    龍於本院證稱沒有打過戊○○，沒有對他施以強暴脅迫，沒
    有利誘言詞，絕對沒有刑求等，證人戊○○於本院證稱於檢
    察官偵查時有供稱丙○○有參與本案，檢察官沒有對我刑求
    等，雖證人戊○○稱警員有刑求，惟其稱因為經過那麼久，
    我本身也有吸毒，刑求之細節不記得，借提路途的車上坐在
    後座的警員對我刑求，但是哪個警員因為這麼久了我不記得
    了，如何對我刑求忘了，因為我有吸毒，記憶都不大清楚，
    而且我在監獄有跟人打架，頭部有撞擊到。進入派出所後到
    做筆錄前未遭到刑求，被警察刑求，不清楚有無受傷，嗣隔
    一個庭期，證人戊○○於本院則又證稱在車上有無被刑求，
    因在車上我退藥即毒癮發作我不曉得，改稱製作筆錄時有被
    刑求，係我說我夜間要做筆錄，李永龍他毆打我說不要做筆
    錄，恐嚇我，所以那時是他製作筆錄，那時我毒癮沒有發作
    ，所以我曉得。證人戊○○此部分之所述前後已不一，又稱
    不知如何刑求，其所述之刑求已不可採，且其稱甲○○○○
    叫其夜間不要做筆錄，才打他，不是叫其供出共犯才打他，
    要如何供述其沒有打我或威脅我等，亦與常情不合，是證人
    戊○○所稱之有被刑求並無積極之事證足資證明與事實相符
    ，尚無可採，況證人戊○○於本院亦稱前揭承辦之員警有給
    他檳榔、香煙，他也會跟他們要等，則更不可能有刑求之事
    ，是證人戊○○所述之有被刑求，尚難採信，被告稱證人戊○○有被刑求，自無可取，另被告雖曾稱伊在94年1月間無
    意看到戊○○所記載強盜犯行之筆記本，因此和戊○○爭吵
    ，戊○○才誣陷他云云。惟查被告所指因發現戊○○之筆記
    本內容而與戊○○有過節一事，為證人戊○○所否認（見原
    審94年10月18日審判筆錄），被告指稱因看見戊○○該本筆
    記本內容而與戊○○爭執有過節乙端，已難認屬實。況依被
    告所言，係戊○○已有所記載其犯案之經過後，被告才發覺
    其記載，並非其與戊○○有爭執後，戊○○始為記載犯案之
    經過，是其稱戊○○誣陷他，自無可信，且警方於94年1 月
    19日持臺灣桃園地方法院檢察署檢察官所核發之拘票在桃園
    縣大溪鎮佳佳新村17號前拘提戊○○時，依刑事訴訟法第
    130條規定進行附帶搜索時，在戊○○所騎乘之機車內查獲
    有記事本1本，戊○○供承該記事本內所載均為其強盜之經
    過，而該記事本94年1月13日之記載確為：「94.1. 13鈺與
    『奧迪』埔心OK便利店得手玖仟元左右」等語，與本件被告
    強盜時間、地點及所得金額均相合，是其所載之內容應非虛
    妄。而參酌該記事本所載之時間係自93年11月份起迄94年1
    月18日即為警查獲之前1日止，記載順序係依時間先後連貫
    為之，並無分割抑或重疊之情形，自無可能係被告為警查獲
    後方隨意增補，且遍觀扣案記事本，除94年1月13日有記載
    係與「奧迪」共犯之外，餘均無相關之記載，倘戊○○自始
    即欲在為警查獲後誣陷丙○○，衡以常理，當會有多筆與丙○○有關之記錄，又豈會單僅記載94年1月13日係與丙○○
    共犯之？且其中記載戊○○所犯各件強盜犯行之筆記係自93
    年12月間起至94年1月18日止，按照時間先後連貫記載之共
    計18次強盜犯行，且前均經原審93年度訴字第2074號認定屬
    實判處有罪在案，有其卷證可憑，被告丙○○亦自承與戊○○毫無恩怨糾葛，戊○○又豈會甘冒受誣告罪之刑事訴追而
    任意指述丙○○之理？是綜合上情以觀，戊○○所述93年1
    月13日至桃園縣楊梅鎮○○路163號OK便利商店係與丙○○
    共犯乙節，與卷內現存之客觀證據均相符，當值採信。又所
    謂業務，係以事實上執行業務者為標準，指以反覆同種類之
    行為為目的之社會的活動而言，執行此項業務，縱令其係違
    法行為，仍無礙於業務之性質，證人戊○○於檢察官偵查時
    已陳明其每次作案都有紀錄的習慣（見94年度偵字第6167號
    卷第52頁），是其所為之違法業務行為（如同密醫之違法業
    務行為），於業務上所製作之文書，原則上得為證據，是證
    人戊○○就其強盜之違法業務行為所為記錄之前揭記事本，
    自得為證據。另被告曾稱事發當天係與李文儀在一起云云，
    然查證人李文儀於本院前審證稱93年11月下旬至94年7月住
    在被告家中，住在被告家時白天都在家，只有晚上作案時才
    出門。伊不清楚94年1月13日當天被告有無在家，然因當時
    被告在戒毒癮當中，被告之母親要伊看住他，故可以確定被
    告沒有出門。自伊住進被告家的前半個月左右，被告開始戒
    藥癮。中餐和晚餐大多是四、五個人一同用餐，然不一定每
    天中、晚餐都和被告一同用餐。（本院上訴卷第63至66頁）
    是證人李文儀係以被告當時正在戒藥癮，且由其負責看守，
    故可以確定被告當時係在家中，並未出門。然被告於本院前
    審稱關於戒藥癮之時間及與證人李文儀之用餐情形，先是答
    以記不起正確時間，李文儀住進伊家中時，尚未開始戒藥癮
    ，中餐和晚餐只有伊和李文儀二個人一起用餐。經告以證人
    李文儀上開證言後，被告復就戒藥癮時間改稱一開始李文儀
    不知道，後來才讓伊知道。細繹證人李文儀與被告之證述，
    關於究有多少人一同用餐一事，證人李文儀依其所述其住在
    被告家中達八個多月，然證人李文儀之證述卻與被告之供述
    不符，是證人李文儀之證詞已有可疑。再就被告何時開始戒
    藥癮，證人李文儀之證述與被告之供述亦不一致，是證人李
    文儀之證言，無法證明與事實相符，顯屬迴護之詞，不可採
    信。本件被害人丁○○與證人戊○○就前揭事實之強盜行為
    所為陳述相符，又有證人戊○○記載犯行之前揭記事本可證
    ，被告家亦確有一部銀色之125CC重機車，本件事證明確，
    被告前揭之所辯，無非卸責之詞，不足採信，被告之犯行堪
    以認定。
二、查菜刀係金屬材料製成之工具，質地堅硬且尖銳，客觀上足
    對人之生命、身體、安全構成危險，自屬兇器無訛，被告丙○○與共犯戊○○將之攜以強盜前開OK便利商店內之財物，
    核被告丙○○所為，係犯刑法第328條之強盜罪，而有同法
    第321條第1項第3款之情形，應成立同法第330條第1項之攜
    帶兇器強盜罪。被告與戊○○2人間，就上開犯行，有犯意
    之聯絡及行為之分擔，應論以共同正犯。
三、原審以被告犯行明確，適用刑法第28條、第330條第1項之規
    定，並審酌被告時值青壯，不思正當管道賺取財物，與戊○○共同攜帶兇器強盜財物，危害社會治安，惡性非輕，及其
    犯罪之動機、目的、手段、品行、生活狀況、智識程度，犯
    後猶飭詞卸責，未見悔意之犯後態度等一切情狀，認被告丙○○共同意圖為自己不法之所有，攜帶兇器，以脅迫至使不
    能抗拒，而取他人之物，處有期徒刑柒年，及被告與戊○○
    共犯本件加重強盜罪所持用之菜刀1把，及被告於犯本件強
    盜犯行所戴全罩式安全帽1頂、共犯戊○○與被告共犯本件
    強盜犯行所戴之全罩式安全帽1頂及口罩1 個，雖均係供犯
    本件強盜犯行所用之物，且分屬被告及共犯戊○○所有，惟
    菜刀業經戊○○棄置於桃園縣境內某處，並經戊○○帶同警
    方前往搜尋而未獲，其餘安全帽及口罩均未扣案，業據證人
    戊○○供陳甚明，復無證據證明均仍存在，爰均不為沒收之
    諭知。另扣案之戊○○所有之筆記本2本、黑色外套1件、灰
    色外套1件、黑色西裝1件，均與被告所犯本件強盜犯行無直
    接關連，且非違禁物，均乏沒收之依據，自不得併予宣告沒
    收等，經核於法並無違誤，量刑亦屬妥適，被告上訴猶否認
    犯罪，顯不足採，是本件上訴為無理由，應予駁回。
據上論斷，應依刑事訴訟法第368條判決如主文。
本案經檢察官劉靜婉到庭執行職務。
中    華    民    國    95    年    9     月    12    日
                  刑事第七庭  審判長法  官  陳正雄
                                    法  官  蔡光治
                                    法  官  許宗和
以上正本證明與原本無異。
如不服本判決，應於收受送達後十日內向本院提出上訴書狀，其
未敘述上訴之理由者並得於提起上訴後十日內向本院補提理由書
（均須按他造當事人之人數附繕本）。
                                    書記官  沈秀容
中    華    民    國    95    年    9     月    22    日


司法院資訊處製作；財團法人民間司法改革基金會備份。
